【裁判字號】    98,簡,117
【裁判日期】    980630
【裁判案由】    竊盜等
【裁判全文】
臺灣桃園地方法院刑事判決               98年度簡字第117號
公  訴  人  臺灣桃園地方法院檢察署檢察官
被      告  乙○○
                    （現羈押於臺灣桃園看守所）
上列被告因竊盜等案件，經檢察官提起公訴（98年度偵字第1126
8 號），被告於審理時自白犯罪，本院認宜以簡易判決處刑，本
院合議庭裁定由受命法官逕以簡易判決處刑如下：
    主    文
乙○○竊盜，處有期徒刑月，如易科罰金，以新臺幣壹仟元折
算壹日。又傷害人之身體，處有期徒刑貳月，如易科罰金，以新
臺幣壹仟元折算壹日。應執行有期徒刑肆月，如易科罰金，以新
臺幣壹仟元折算壹日，並於刑之執行完畢或赦免後，驅逐出境。
    犯罪事實
一、乙○○為越南籍之外國人，於民國94年6 月27日以工作名義
    入境我國，於94年10月19日逃逸後，在我國各處打零工維生
    。嗣於98年5 月18日晚間7 時22分許，至桃園縣龜山鄉○○
    ○路222 號之「頂好超市」內購物，竟意圖為自己不法之所
    有，利用店員疏未注意之際，徒手竊取貨架上之白蘭氏雞精
    1 盒（6 瓶）、金頂3 號電池1 盒（8 顆）、保利達蠻牛2
    瓶、光泉綠豆沙牛乳1 罐、統一機能優酪乳1 罐、豬心1 盒
    等物品後，將之藏放在褲子口袋及褲腰帶上，再以外套遮掩
    ，得手後未經結帳即欲離開該處，為該店店員甲○○發覺有
    異而上前拉住乙○○衣領，詎乙○○另基於傷害之犯意，與
    甲○○發生拉扯，致甲○○倒地而受有右手、右膝、左大腿
    擦傷之傷害，嗣經該店店員陳家銘、楊崇明接續追趕，始制
    伏乙○○並報警處理。
二、案件經甲○○訴由桃園縣政府龜山分局移送臺灣桃園地方法
    院檢察署檢察官偵查起訴。
    理  由
一、認定犯罪事實所根據的證據及理由
（一）被告於本院審理時自白前揭犯罪事實等語明確（見本院98
      年易字第556號卷98年6 月11日訊問筆錄第2 頁）。
（二）證人甲○○、陳家銘、楊崇明於警詢時證述被告於上揭時
      、地行竊後欲逃離之際，與證人甲○○發生拉扯至甲○○
      受有右手、右膝、左大腿擦傷之傷害等語明確（見偵卷第
      25 至34 頁）。
（三）告訴人甲○○受有右手磨損或擦傷；右膝、左大腿磨損或
      擦傷之傷勢，有告訴人傷勢照片4 張、長庚醫療財團林口
      長庚紀念醫院出具之診斷證明書1 只可茲證明。
（四）復有監視錄影翻拍照片11張、贓物認領保管單1 只附卷可
      稽。
（五）按刑法第329 條準強盜罪之規定，將竊盜或搶奪之行為人
      為防護贓物、脫免逮捕或湮滅罪證而當場施強暴、脅迫之
      行為，視為施強暴、脅迫使人不能抗拒而取走財物之強盜
      行為，乃因準強盜罪之取財行為與施強暴、脅迫行為之因
      果順序，雖與強盜罪相反，卻有時空之緊密連接關係，以
      致竊盜或搶奪故意與施強暴、脅迫之故意，並非截然可分
      ，而得以視為一複合之單一故意，亦即可認為此等行為人
      之主觀不法與強盜行為人之主觀不法幾無差異；復因取財
      行為與強暴、脅迫行為之因果順序縱使倒置，客觀上對於
      被害人或第3 人所造成財產法益與人身法益之損害卻無二
      致，而具有得予以相同評價之客觀不法。故擬制為強盜行
      為之準強盜罪構成要件行為，雖未如刑法第328 條強盜罪
      之規定，將實施強暴、脅迫所導致被害人或第三人不能抗
      拒之要件予以明文規定，惟必於竊盜或搶奪之際，當場實
      施之強暴、脅迫行為，已達使人難以抗拒之程度，其行為
      之客觀不法，方與強盜行為之客觀不法相當，而得與強盜
      罪同其法定刑，司法院大法官會議釋字第630 號解釋及其
      理由即揭櫫此意旨，本件被告於店員甲○○發現偷竊犯罪
      事實後，另基於傷害之犯意，與甲○○發生拉扯，至甲○
      ○受有上開傷害，雖係基於脫免逮捕之意思，然該行為並
      無達於使人不能或難以抗拒之程度，而與強盜行為之客觀
      不法並無該當，核與刑法第329 條準強盜所欲擬制為強盜
      罪之強暴構成要件行為係指達於使人難以抗拒之程度者，
      故與強盜罪同其法定刑之情形不同，併予敘明。
（六）綜上，被告之自白核與事實相符，應堪採信。本案事證已
      臻明確，被告前揭犯行洵堪認定。
二、論罪科刑的理由
（一）核被告乙○○所為，係犯刑法第320 條第1 項之竊盜罪、
      同法第277 條第1 項之傷害罪。
（二）被告所犯如上開2 罪，犯意各別，行為互殊，應予分論併
      罰。
（三）量刑理由之說明：
      審酌被告正值年壯，不思以正途賺取財富，冀圖不勞而獲
      ，竊取他人財物，且犯後之初否認傷害犯行，本應嚴罰重
      懲，惟本院念及被告審理時即時坦承全部犯行，態度良好
      ，加以被告竊得之財物於查獲後均已返還被害人，尚未造
      成被害人難以彌補之損害，併參酌其生活狀況、品行、犯
      罪之動機、目的、手段、所生危害等一切情狀，爰分別量
      處如主文所示之刑，並定其應執行之刑，及諭知易科罰金
      之標準。又被告為越南籍之外國人，受有期徒刑宣告，已
      不適宜在我國繼續居留，爰依刑法第95條規定，併諭知於
      刑之執行完畢或赦免後驅逐出境。
三、適用之法律：刑事訴訟法第449 條第2 項、第450 條第1 項
    ，刑法第320 條第1 項、第277 條第1 項、第51條第1 項第
    5 款、第41條第1 項前段、第95條，刑法施行法第1 條之1
    第1 項、第2 項前段。
本案經檢察官林安紜到庭執行職務。
中    華    民    國    98    年    6     月    30    日
                  刑事第一庭  法  官  顧正德
以上正本證明與原本無異。
如不服本判決應於收受判決後10日內向本院提出上訴書狀，並應
敘述具體理由。其未敘述上訴理由者，應於上訴期間屆滿後20日
內向本院補提理由書 (均須按他造當事人之人數附繕本)「 切勿
逕送上級法院」。
                              書記官  冒佩妤
中    華    民    國    98    年    7     月    6     日
附錄本件論罪科刑之法條：
中華民國刑法第320條
（普通竊盜罪、竊佔罪）
意圖為自己或第三人不法之所有，而竊取他人之動產者，為竊盜
罪，處 5 年以下有期徒刑、拘役或 5 百元以下罰金。
意圖為自己或第三人不法之利益，而竊佔他人之不動產者，依前
項之規定處斷。
前二項之未遂犯罰之。
中華民國刑法第277條
（普通傷害罪）
傷害人之身體或健康者，處 3 年以下有期徒刑、拘役或 1 千元
以下罰金。
犯前項之罪因而致人於死者，處無期徒刑或 7 年以上有期徒刑；
致重傷者，處3 年以上10年以下有期徒刑。


司法院資訊處製作；財團法人民間司法改革基金會備份。
